臺灣新竹地方法院民事裁定
111年度小上字第10號
上  訴  人  洪柏洋  
被上訴人    新安東京海上產物保險股份有限公司桃園分公司

法定代理人  單正寰  
上列當事人間請求損害賠償事件，上訴人對於民國110年11月30
日本院竹北簡易庭110 年度竹北小字第622號小額訴訟事件第一
審判決不服，提起上訴，本院裁定如下：
    主  文
上訴駁回。
第二審訴訟費用新臺幣壹仟伍佰元由上訴人負擔。
    理  由
一、按對於小額程序第一審裁判之上訴，非以其違背法令為理由
    ，不得為之；又提起上訴，上訴狀內應記載上訴理由，表明
    下列各款事項：（一）原判決所違背之法令及其具體內容；
    （二）依訴訟資料可認為原判決有違背法令之具體事實，民
    事訴訟法第436條之24第2項、第436條之25分別定有明文。
    而所謂違背法令，依同法第436條之32第2項準用第468條、
    及第469條第1款至第5款之規定，則依同法第468條之規定，
    判決不適用法規或適用不當者，為違背法令，若僅係取捨證
    據、認定事實等屬於原審法院職權行使之事項，除有認定違
    法之情形外，應不生違背法令之問題（最高法院28年上字第
    1515號判例要旨參照）。另依同法第469條之規定，判決有
    該條所列第1款至第5款情形之一者，為當然違背法令。是當
    事人提起上訴，如以同法第469條所列第1至5款為理由時，
    其上訴狀或理由書應表明該判決有合於各該條款規定情形之
    具體內容，及係依何訴訟資料合於該違背法令之具體事實。
    如依同法第468條之規定，以原判決有不適用法規或適用法
    規不當為理由時，其上訴狀或理由書應表明該判決所違背之
    法令條項，或有關判例、解釋字號，或成文法以外之習慣或
    法理等及其具體內容，暨係依何訴訟資料合於該違背法令之
    具體事實。上訴狀或理由書如未依上述方式表明，或其所表
    明者顯與上開法條規定不合時，即難認已合法表明上訴理由
    ，上訴自非合法（最高法院71年台上字第314號判例要旨參
    照）。再者，上訴不合法者，第二審法院應以裁定駁回之，
    民事訴訟法第444條第1項前段定有明文，此於小額事件之上
    訴程序亦準用之，同法第436條之32第2項則有明文。
二、本件上訴意旨略以：上訴人所有車牌000-0000號車輛與被上
    訴人所承保、訴外人賀捷工程設計規劃有限公司所有、由訴
    外人王顯之所駕駛之車號000-0000號自用小客貨車（下稱系
    爭車輛），於民國110年2月23日下午6時許行經新竹縣竹北
    市沿河街與中華路口時發生相撞（下稱系爭事故），惟兩車
    因系爭事故而碰撞之處與嗣後訴外人就系爭車輛修護之處並
    不相同，且系爭車輛之鋁銅圈外凸，不可能因系爭事故傷及
    車門、且前方保險桿亦非碰撞損傷，是訴外人顯係以系爭事
    故為名、而行詐欺、不當得利之實，為此爰依法提起上訴等
    語。並聲明：㈠原判決廢棄；㈡被上訴人在第一審之訴駁回。
三、經查，原審判決係斟酌全辯論意旨，就兩造所為主張，依調
    查證據之結果，認定本件事故之發生係上訴人於通過系爭路
    口時有「超出虛線行駛、未注意車前狀況」之過失，致與被
    上訴人所承保之系爭車輛發生碰撞，故上訴人就本件交通事
    故之發生應負全部之過失責任，而判令上訴人給付如原審判
    決主文所示之金額，經核並無違誤之處。本件上訴人所指顯
    為原審取捨證據、認定事實之職權行使，究非法律適用問題
    。況上訴人之上訴理由略以系爭事故碰撞處非修護處云云，
    然原審係依系爭車輛受損照片、初步分析研判表、估價單及
    系爭事故調查報告資料（含道路交通事故現場圖、A3類道路
    交通事故調查紀錄表、系爭事故現場照片）等證據資料（見
    原審卷第8至14頁、第19至26頁），綜合全辯論意旨，認定
    本件事故之擦撞處為沿系爭車輛右前側車身至前保險桿處，
    此與本件現場相片、車損相片相符，且與本件估價單所載系
    爭車輛受損及修復之處為其前保桿及右前車門一致，原審之
    認定實無與上開證據不符之處。上訴人提起本件上訴，並無
    提及原審判決有何民事訴訟法第469條第1款至第5款之當然
    違背法令情形及其具體內容，或具體指摘原審判決有何不適
    用法規或適用不當之情形，復無指明所違背之法規、法則、
    司法解釋或最高法院判例，且就整體訴訟資料亦無從認定原
    判決有何違背法令之具體事實，難認已於上訴狀內依法表明
    原審判決如何具體違背法令。依上所述，上訴人提起本件上
    訴，核係對原審取捨證據、認定事實之職權行使為指摘，未
    對原審判決有如何違背法令之處為具體之表明，並未符合民
    事訴訟法第436 條之25所規定應表明之事項，揆諸首揭法條
    及說明，本件上訴為不合法，應依據民事訴訟法第436條之3
    2第2項準用同法第444條第1項以裁定駁回之，並確定上訴人
    應負擔之第二審訴訟費用額如主文第2項所示。
四、據上論結，本件上訴為不合法，依民事訴訟法第436條之32
    第1項、第2項、第444條第1項前段、第436條之19第1項、第
    95條、第78條，裁定如主文。
中　　華　　民　　國　　111 　年　　3 　　月　　14　　日
                  民事第二庭  審判長法官  林南薰
　　　　　　　　　　　　　　　　    法官  林麗玉
　　　　　　　　　　　　　　　　　  法官  張詠晶
以上正本係照原本作成。
本裁定不得抗告。
中　　華　　民　　國　　111 　年　　3 　　月　　14　　日
                                    書記官  陳麗麗